【裁判字號】    99,交聲,596
【裁判日期】    990630
【裁判案由】    違反道路交通管理處罰條例聲明異議
【裁判全文】
臺灣臺北地方法院交通事件裁定         99年度交聲字第596號
原處分機關  臺北市交通事件裁決所
異  議  人
即受處分人  甲○○
上列異議人即受處分人因違反道路交通管理處罰條例案件，對於
臺北市交通事件裁決所於民國99年4月19日所為之處分（原處分
案號：北市裁罰字第裁22-P00000000號）聲明異議，本院裁定如
下：
    主  文
異議駁回。
    理  由
一、按汽車行駛至交岔路口，其行進、轉彎應遵守燈光號誌；車
    輛面對圓形紅燈表示禁止通行，不得超越停止線或進入路口
    ，道路交通安全規則第102條第1項第1款前段、道路交通標
    誌標線號誌設置規則第206條第5款分別定有明文。次按汽車
    駕駛人，行經有燈光號誌管制之交岔路口闖紅燈者，處新臺
    幣（下同）1,800元以上5,400元以下罰鍰，此為道路交通管
    理處罰條例第53條第1項所明定；且汽車駕駛人違反道路交
    通管理處罰條例第53條規定者，除應依該條所規定之罰鍰處
    罰外，並予記違規點數3點，道路交通管理處罰條例第63條
    第1項第3款亦定有明文。另汽車駕駛人，行經有燈光號誌管
    制之交岔路口闖紅燈者，經掣單舉發後，於舉發通知單上所
    載應到案期限內到案陳述不服舉發之意見，經主管機關調查
    後仍認定其有違規行為者，依違反道路交通管理事件統一裁
    罰基準及處理細則第41條第4項及違反道路交通管理事件統
    一裁罰基準表之規定，應對該行為人處以2,700元之罰鍰，
    並記違規點數3點。
二、本件異議人即受處分人甲○○（下稱受處分人），於99年3
    月6日下午14時50分許，駕駛車牌號碼1333-VN號自用一般小
    客車沿省道臺9線南往北方向行駛，嗣受處分人行經設有行
    車管制燈光號誌之臺9線186.3公里處之交岔路口，於臺9線
    南北雙向之燈光號誌紅燈亮起時，仍穿越該交岔路口繼續往
    北行駛，旋遭花蓮縣警察局新城分局新城派出所執勤警員乙
    ○○、呂子蓉2人依法攔停，以受處分人違反道路交通管理
    處罰條例第53條第1項規定，填製花蓮警交字P00000000號違
    反道路交通管理事件通知單舉發。嗣受處分人於應到案日期
    （99年4月22日）前之99年3月9日向原處分機關提出申訴，
    而原處分機關經函請原舉發機關調查後，仍認受處分人有前
    開違規行為，乃於99年4月19日依道路交通管理處罰條例第
    53條第1項、第63條第1項第3款及違反道路交通管理事件統
    一裁罰基準表之規定，裁處受處分人罰鍰2,700元並記違規
    點數3點等情，有花蓮縣警察局花蓮警交字P00000000號違反
    道路交通管理事件通知單、受處分人99年3月9日交通違規案
    件陳述書、花蓮縣警察局新城分局99年3月15日新警交字第0
    990003629號函、臺北市交通事件裁決所99年3月18日北市裁
    申字第09932620800號函、臺北市交通事件裁決所99年4月19
    日北市裁罰字第裁22-P00000000號違反道路交通管理事件裁
    決書、送達證書等在卷可考。
三、異議意旨略以：受處分人於99年3月6日14時50分許，駕駛車
    牌號碼1333-VN號自用一般小客車，沿省道臺九線南往北方
    向行駛，於行進至臺9線186.3公里處之交岔路口中間時，管
    制臺9線南北雙向之燈光管制號誌始轉變為黃燈，其繼續前
    行再通過3個交岔路口後，警員才將其攔停，並稱其闖紅燈
    違規，而警員舉發其違規時，並無提出違規照片或證據，實
    難令人信服。為此聲明異議，請求撤銷原處分云云。
四、受處分人固坦承其曾於上揭時、地駕駛車牌號碼1333-VN號
    自用一般小客車沿省道臺9線南往北方向行駛，並有行經臺9
    線186.3公里處設有燈光管制號誌之交岔路口，惟否認有闖
    紅燈之違規行為，並以前揭情詞置辯。經查：
  (一)本件受處分人違規闖紅燈穿越交岔路口之事實，業據證人即
    警員乙○○於本院審理時具結證述：當時我是在臺9線186.
    3公里南下車道執勤，那時候北上車道已經紅燈，所有車輛
    都已經停車，我看到只有1333-VN號車在跑，該路口有兩段
    停止線，受處分人在行經第1條停止線時，已經黃燈正在轉
    換成紅燈階段，受處分人仍然繼續駕車前行通過距離第1條
    停止線約30至40公尺之第2條停止線，並通過交岔路口，我
    們從南下車道掉頭北上，追了大概1至2公里才將受處分人攔
    下，我們的巡邏車停在南下車道時，有拍到北上車道受處分
    人闖紅燈的畫面等語明確。而證人乙○○係花蓮縣警察局新
    城分局新城派出所之警員，僅係於依法執行勤務時，適時發
    現受處分人有駕車行經燈光號誌管制之交岔路口闖紅燈之違
    規事實，而依法將受處分人攔停舉發違規，其與受處分人素
    不相識，復無怨隙，應無甘冒觸犯偽證之罪責，故意構詞誣
    陷異議人之必要，苟無其他積極證據可佐，已難認其有何濫
    行舉發違規之情形，故其所為之前揭證言，堪予採信。復有
    警員乙○○於發現本件違規時巡邏車上監視器所拍攝現場情
    形錄影光碟1片附卷可稽。而上開錄影光碟經本院當庭播放
    勘驗結果，拍攝到於99年3月6日14時55分42秒，警車在臺9
    線186.3公里處之交岔路口停等紅燈已逾1秒時，受處分人所
    駕駛之車牌號碼1333-VW號銀色小客車在對向車道直行穿越
    該路口，警員見狀乃駕駛巡邏車迴轉進入北向車道追躡受處
    分人，而於距受處分人違規處第4個路口處即同日14時57分6
    秒許，將受處分人攔停於臺9線路旁，益徵證人乙○○證述
    為真實，受處分人辯稱未闖紅燈云云，顯與事實不符，不足
    採信。
  (二)至受處分人質疑警員為何沒有在第1個交岔路口將其攔下，
    而遲至第4個交岔路口才將其攔下云云。惟查受處分人於上
    開違規時、地，係駕車沿臺9線南往北方向行駛，而適時證
    人駕駛之巡邏車係在臺9線北往南之方向停等紅燈，警員發
    現受處分人違規而欲駕車將受處分人攔停，係自停止之狀態
    起駛，且須迴轉至臺9線南往北方向，而反觀受處分人闖越
    交岔路口時，始終保有一定之行車速度，是警員於上開違規
    地點前方3個交岔路口處始將受處分人攔停，殊屬合理，受
    處分人認此有不合情理之處，實屬其個人主觀之臆測，而難
    據以作為其免責之事由。
五、綜上所述，受處分人確有於上揭時、地，駕駛汽車未依交通
    號誌指示而闖紅燈之違規事實，原處分機關依道路交通管理
    處罰條例第53條第1項、同條例第63條第1項第3款及違反道
    路交通管理事件統一裁罰基準表之規定，裁處受處分人罰鍰
    最低額2,700元並記違規點數3點，核無違誤。本件受處分人
    之異議為無理由，應予駁回。
六、據上論斷，應依道路交通案件處理辦法第19條，裁定如主文
中    華    民    國    99    年    6     月    30    日
                              交通法庭法  官  陳慧萍
以上正本證明與原本無異
如不服本裁定應於送達後5日內向本院提出抗告狀
                                      書記官  黃慧怡
中    華    民    國    99    年    6     月    30    日

司法院資訊處製作；財團法人民間司法改革基金會備份。
